最  高  行  政  法  院  裁  定
111年度聲再字第85號
聲  請  人  周鉅祐                                
上列聲請人因與相對人法務部等間有關人事行政事務事件，對於
中華民國110年12月30日本院110年度聲再字第99號裁定，聲請再
審，本院裁定如下：
　　主  文
再審之聲請駁回。
再審訴訟費用由聲請人負擔。
　　理  由
一、按對於確定裁定聲請再審，應依行政訴訟法第283條準用同
    法第277條第1項第4款之規定表明再審理由，此為必須具備
    之程式。所謂表明再審理由，必須指明確定裁定有如何合於
    行政訴訟法第273條所定再審事由之具體情事，始為相當。
    是以對於原確定裁定聲請再審倘僅泛言有再審事由，而未敘
    述具體情事者，即難謂已合法表明再審理由，其再審之聲請
    自屬不合法，行政法院無庸命其補正，逕予裁定駁回。
二、本件聲請人因有關人事行政事務事件，循序提起行政訴訟，
    經臺北高等行政法院（下稱原審）93年度訴字第928號判決
    （下稱93訴928判決）駁回其訴、本院96年度判字第304號判
    決（下稱原判決）駁回上訴確定，聲請人對原審93訴928判
    決及本院原判決提起再審之訴，經原審以97年度再字第57號
    判決駁回其訴、本院99年度裁字第1250號裁定駁回上訴後，
    聲請人先後多次聲請再審，分別經本院99年度裁字第3079號
    、100年度裁字第1115號、第2041號、101年度裁字第2433號
    、102年度裁字第1425號、103年度裁字第693號、104年度裁
    字第366號、第1891號及106年度裁字第1135號等裁定駁回在
    案。聲請人對本院106年度裁字第1135號裁定向原審聲請再
    審，經原審以106年度再字第52號裁定移送本院，聲請人對
    此移送裁定不服，提起抗告，復經本院106年度裁字第2142
    號裁定駁回後，聲請人先後聲請3次再審，分別經本院108年
    度裁字第166號、第945號及第1866號等裁定駁回。聲請人對
    本院108年度裁字第1866號裁定向原審聲請再審，經原審以1
    09年度再字第5號裁定移送本院，聲請人對此移送裁定不服
    ，提起抗告，復經本院109年度裁字第1197號裁定駁回後，
    聲請人先後聲請2次再審，分別經本院109年度聲再字第855
    號裁定及110年度聲再字第99號裁定（下稱原確定裁定）駁
    回。聲請人猶不服，復主張本院原確定裁定有行政訴訟法第
    273條第1項第1款、第9款、第12款、第13款、第14款及第2
    項再審事由，聲請再審。
三、本件聲請再審意旨略以：本院原判決未詳加探究審理，即誤
    認原審93訴928判決尚無任何違背法令之情事，自應予廢棄
    ；並指出多項為原判決基礎之重要證物係偽造或變造，另提
    出諸多經發現未經斟酌、甚或足以影響原判決結論卻漏未斟
    酌之重要證物，據以佐證原判決認事用法均有違誤等語。經
    核本院原確定裁定係以聲請人對於本院109年度聲再字第855
    號裁定聲請再審，並未具體表明再審理由，適用行政訴訟法
    第283條準用同法第277條第1項第4款規定，裁定駁回其聲請
    。而觀諸聲請人上開狀載內容，雖指摘本院原確定裁定有行
    政訴訟法第273條第1項第1款、第9款、第12款、第13款、第
    14款及第2項規定之再審事由云云，然其所述無非說明於前
    訴訟程序確定裁判不服之理由，或係對有關人事行政事務事
    件之實體事項再予爭執，顯非對於本院原確定裁定具有行政
    訴訟法第273條第1項第1款、第9款、第12款、第13款、第14
    款及第2項規定再審事由之具體表明，依上開規定及說明，
    其聲請為不合法，應予駁回。
四、又當事人就同一事件對於法院所為歷次裁判聲請再審，必須
    對最近一次之裁判具有再審理由者，始得進而審究前此歷次
    裁判有無再審理由；本件聲請人對本院原確定裁定所為再審
    聲請既不合法，自無庸審究前此歷次裁判有無再審理由，附
    此敘明。
五、據上論結，本件聲請為不合法。依行政訴訟法第283條、第2
    78條第1項、第104條、民事訴訟法第95條、第78條，裁定如
    主文。
中　　華　　民　　國　　111 　年　 　6　　月　 　23   日
                    最高行政法院第四庭
                        審判長法官  陳  國  成
                              法官　王　碧　芳
                              法官　簡　慧　娟
                              法官　鍾　啟　煌
                              法官　蔡　紹　良

以  上  正  本  證  明  與  原  本  無  異
中　　華　　民　　國　　111 　年　　 6　　月　　24    日
                              書記官  莊  子  誼